【裁判字號】    88,自,494
【裁判日期】    890131
【裁判案由】    侵占
【裁判全文】
臺灣板橋地方法院刑事裁定                      八十八年度自字第四九四號
    自  訴  人  中泰計程車客運服務有限公司
    代  表  人  丙○○
    代  理  人  丁○○
    被      告  甲○○
右列被告因侵占等案件，經自訴人提起自訴，本院裁定如左：
    主  文
自訴駁回。
    理  由
一、按法院或受命法官於自訴案件第一次審判期日前訊問及調查結果，如認為案件有
    刑事訴訟法第二百五十二條至第二百五十四條之情形者，得以裁定駁回其自訴，
    同法第三百二十六條第三項定有明文。
二、本件自訴意旨略以：被告甲○○曾於民國（下同）八十五年六月八日起，靠行在
    在泰弘交通有限公司（下稱泰宏公司），並使用自訴人「中泰計程車客運服務有
    限公司」（以下簡稱中泰公司）之無線電機台（中泰公司編號三一九號），被告
    未依約繳納分期款、行費、稅金等，嗣於八十八年六月二十一日經被告同意將其
    分期車輛牌照２Ｌ－一五六號賣給泰弘公司，尚欠泰宏公司二十萬元，並有被告
    開立本票十紙（每張票面額新台幣二萬元），被告另又表示伊需要前述自訴人所
    有之無線電機台繼續使用於被告另購之陸喜交通企業有限公司（下稱陸喜公司）
    牌照３Ｌ－七七六號計程車上，並於八十八年六月二十二日訂立借用合約書，詎
    被告詎不依約給付借用無線電機台之費用，自訴人於八十八年十月五日寄發存證
    信函，亦置之不理，被告甲○○意圖為自己不法之所有，並將該無線電機台據為
    己有。因認被告涉有侵占罪嫌。
三、自訴人認被告涉有侵占罪嫌，無非以被告甲○○向其租用其中泰公司編號三一九
    號無線電機台，訂有借用合約、切結書，被告不付租金，亦不歸還無線電機台，
    為主要論據。
四、按犯罪事實，應依證據認定之，無證據不得推定其犯罪事實，刑事訴訟法第一百
    五十四條定有明文。又認定不利於被告之事實，須依積極證據，苟積極證據不足
    為被告不利之認定時，即應為有利於被告之認定，更不必有何有利之證據，最高
    法院著有三十年上字第八一六八號判例可稽。
五、惟訊據被告甲○○堅詞否認涉有侵占犯行，辯稱：因其積欠陸喜公司四萬元，該
    營業小客車於八十八年九、十月，在其住處附近，為乙○○將該車連同車內之無
    線電機台一併牽走，伊並無侵占云云。經查：自訴人代理人丁○○於本院調查時
    陳稱：我有與陸喜公司聯絡，乙○○也承認車子及無線電機台在他那裡，因為被
    告甲○○有欠乙○○錢等語（見本院八十九年一月十日訊問筆錄），證人乙○○
    於本院亦證稱：「八十九年九月二十八日晚上，在板橋市民生橋下，車子連機台
    一起牽走，因為他（甲○○）向我租車租了三個月，欠我二個月租金，：：我牽
    車後有請他來公司處理，他說想分期付款還我，開本票給我，但未還，他無線電
    機台是從那裡裝的我不知道，（無線電機台）願意還給甲○○」等語（見本院八
    十九年一月二十四日訊問筆錄），由是觀之，前述中泰公司編號三一九號無線電
    機台，確係因被告甲○○另欠陸喜公司款項，而為證人乙○○於前揭時、地牽走
    ，足見被告所辯非虛，被告既係因欠負陸喜公司款項，而證人乙○○牽車時連同
    上開無線電機台一起帶回陸喜公司，現在陸喜公司保管中，顯見被告並無將無線
    電機台據為已有之不法意圖，亦無變易「持有」為「所有」之意思，此純係陸喜
    公司牽車時誤將該無線電機台一同帶回所致。此外查無其他積極證據足認被告有
    何侵占犯行，被告犯罪嫌疑不足，依照首開說明，本件自訴應予駁回。
據上論結，應依刑事訴訟法第三百二十六條第三項、第二百五十二條第十款，裁定如
主文。
中      華      民      國      八十九      年    一      月   三十一   日
                                      臺灣板橋地方法院刑事第四庭
                                          法  官  劉  大  衛
右正本証明與原本無異
如不服本裁定應於送達後五日內向本院提出抗告狀
                                          書記官  蕭  興  南
中      華      民      國      八十九      年    二      月     三     日


司法院資訊處製作；財團法人民間司法改革基金會備份。
